【裁判字號】    90,易,2076
【裁判日期】    900911
【裁判案由】    恐嚇
【裁判全文】
臺灣臺中地方法院刑事判決                          九十年度易字第二七六號
    公  訴  人  台灣台中地方法院檢察署檢察官
    被      告  甲○○
                丁○○
右列被告因恐嚇案件，經檢察官提起公訴（九十年度偵字第七五七五號），本院判決
如左：
    主  文
甲○○、丁○○均無罪。
    理  由
一、公訴意旨如後附起訴書所載。
二、按犯罪事實，應依證據認定之，無證據不得推定其犯罪事實，又不能證明被告犯
    罪者，應諭知無罪之判決，刑事訴訟法第一百五十四條、第三百零一條第一項分
    別定有明文；另告訴人之告訴，係以使被告受刑事訴追為目的，是其陳述是否與
    事實相符，仍應調查其他事實以資審認，始得為不利被告之認定，最高法院五十
    二年台上字第一三００號判例可資參照。本件公訴人認被告二人涉犯刑法第三百
    零五條恐嚇危害安全之罪嫌，無非係以告訴人己○○之指述為其依據，然訊之被
    告甲○○、丁○○，均堅詞否認有恐嚇告訴人之行為，均辯稱：告訴人自六樓住
    處潑水下來後，被告甲○○即上六樓請告訴人解釋，因告訴人住處與其妹妹庚○○共用一鐵門，伊敲鐵門時，由庚○○之夫乙○○詢問「發生何事？」，伊說明
    原因後，乙○○不加理會，由庚○○出來表示會勸阻告訴人，並向被告甲○○致
    歉，不久被告丁○○上樓向被告甲○○表示已經報警後，伊二人即下樓到中庭等
    候警察，伊二人到六樓只是要叫告訴人出來說明白而已，並沒有說告訴人又在發
    瘋、欠打等語。
三、經查，證人乙○○稱：「我聽到外面吵雜聲，被告夫妻在告訴人家的外面拍鐵門
    叫告訴人出來，說有膽出來，我打開我家木門探頭出去看，看到被告夫妻，後來
    我知道他們是要找告訴人我就不管，因為我太太聽到吵雜聲也出來，事情交給我
    太太處理，被告是針對告訴人，叫她出去，我知道是潑水潑到被告，其他不知，
    也沒有聽到被告講恐嚇告訴人的話」，庚○○稱：「我在浴室聽到外面吵鬧聲就
    探頭出來看到家門開著，我先生、小孩在客廳裡，被告夫妻在外面，我就從浴室
    出來問被告發生何事，被告說我姊潑水，我請他們下去我穿好衣服馬上也下去，
    我向被告道歉，丁○○說要把我姊姊告到底，我心理很擔心，那時他們雙方還在
    樓上、樓下對罵，後來警察就來了，我那時心理恐懼沒注意到他們罵什麼，好像
    就是叫她下來」（以上參本院九十年七月十七日訊問筆錄），大唐皇庭五樓住戶
    丙○○稱：「我那天聽到很吵的聲音，就到五樓陽台看看，後來聽到甲○○到六
    樓敲門，叫己○○你給我出來，庚○○的先生出來說什麼事情，甲○○說己○○
    潑水，後來庚○○說你們先到樓下去我換個衣服馬上下去，甲○○夫婦從六樓坐
    電梯直接到一樓，不久庚○○跟著下來一樓，談話的期間，告訴人有再潑兩次水
    ，警員到了以後，己○○下來五樓說被告不知死活，之前甲○○母親已經被她潑
    了幾次水，我並沒有聽到甲○○在六樓對己○○喊，你又在發瘋，你欠打」，當
    天到場處理之警員戊○○稱：「我到現場時，發現被告頭髮、衣服濕濕的，處理
    過程中當事人還有在對話類似口角，我們先在樓下瞭解，當時告訴人妹妹好像在
    場，之後再上去告訴人的門外瞭解，告訴人有出來，整個過程有錄影，以錄影帶
    為準」（以上參本院九十年八月二日訊問筆錄），而本院於九十年九月四日審理
    中當庭勘驗錄影帶內容，結果為：「(一)警員到中庭處理，現場有被告二人及庚○○在對警員陳述事情發生的原因、經過，(二)在庚○○六樓電梯門前，告訴人一直
    對警員陳述其感覺被害的經過，警員在場勸說，她就對警察說，放屁、到底會不
    會處理，庚○○及警員一直對告訴人說好了、好了，(三)告訴人從六樓下來五樓，
    在電梯門口，繼續重複大聲陳述其感覺被害的經過，幾乎都是告訴人激烈的叫罵
    聲，其中並說甲○○的母親曾被她潑了幾次水，庚○○一直說好了好了回家，告
    訴人與警察吵起來，庚○○勸她不要吵了，回家」，此有該日審判筆錄及錄影帶
    （置於本院證物袋內）在卷可佐；由上可知，本件除了告訴人之指訴外，並沒有
    其他人聽到被告二人曾說「那個瘋子又在發瘋，妳欠打」諸語，且告訴人當時態
    度極為兇悍，顯非因與被告爭吵而輕易受驚之人。而按被告甲○○當時到六樓叫
    告訴人出來，乙○○、庚○○、丙○○既然都有聽到，則其果另有說「那個瘋子
    又在發瘋，妳欠打」諸語，乙○○三人應該也會聽到，然渠三人卻均稱沒聽到，
    可信被告二人應無如告訴人所指之行為，且乙○○、庚○○係告訴人之妹婿及妹
    妹，渠二人當無袒護被告二人之理；又被告二人叫告訴人出來解釋，乃處理事情
    之正常方法，雖因氣憤致說話聲音很大，惟與恐嚇危害安全罪之構成要件不合，
    亦非能因此推測或擬制渠二人必口出其他恐嚇之語；再告訴人於決意對被告拜拜
    所燒之金紙潑水前，必已預見被告二人可能之反應而有所準備，故謂其會因被告
    二人之行為而心生畏懼，尚難令人置信。因認被告二人所辯為真，堪以採信，依
    右揭判例意旨，當非能僅憑告訴人之指，遽入被告二人於恐嚇危害安全之罪責。
    此外，復查無任何積極證據足資證明被告二人有何公訴人所指之犯行，依右揭條
    文規定，自應為被告二人均為無罪之諭知。
據上論斷，應依刑事訴訟法第三百零一條第一項，判決如主文。
中      華      民      國    九十      年      九      月     十一     日
                                    法  官  李  秋  娟
右正本證明與原本無異。
如不服本判決，應於判決送達後十日內向本院提出上訴狀，上訴於臺灣高等法院臺中
分院( 須附繕本 )。
                                    書記官
中      華      民      國    九十      年      九      月     十一     日


司法院資訊處製作；財團法人民間司法改革基金會備份。
